臺灣基隆地方法院交通事件裁定
移送機關即
原處分機關　交通部公路總局臺北區監理所基隆監理站
異　議　人
即受處分人　甲○○
上列異議人因違反道路交通管理處罰條例案件，對於交通部公路
總局臺北區監理所基隆監理站96年4月26日所為之處分（原處分
案號：基監字第裁42─AEV386247號），聲明異議，本院裁定如
下：
    主  文
異議駁回。
    理  由
一、移送機關即原處分機關交通部公路總局臺北區監理所基隆監
    理站（下稱原處分機關）據舉發單位台北市政府警察局中山
    分局大直派出所（下稱舉發單位）舉發之違規事實所為之原
    處分意旨略以：受處分人即異議人（下稱異議人）甲○○所
    有之車號GZ─9860號自用小貨車，停放於臺北市○○○路與
    樂群二路交叉口處時，為臺北市政府警察局中山分局大直派
    出所執勤員警，於民國96年2月9日上午9時30分發現異議人
    將上該自小貨車停放於劃有紅線路段處所，且異議人已離座
    、引擎也已熄火，警方以異議人在設有禁止停車標線處停車
    （在劃有紅線路段停車），違反道路交通管理處罰條例第7
    條之2第1項第7款、第56條第1項第1款，第3項，道路交通安
    全規則第111條第1項第3款、第112條第1項第1款及道路交通
    標誌標線號誌設置規則第169條之規定，逕行掣單舉發。嗣
    異議人於舉發通知單上所載應到案日期前向原處分機關陳述
    意見，經原處分機關函請原舉發單位調查結果，仍認異議人
    有上開違規之行為，原處分機關乃於96年4月26日依道路交
    通管理處罰條例第56條第1項第1款之規定，裁決處罰鍰新臺
    幣（下同）600元，於法並無不合等語。
二、聲明異議意旨略以：系爭車輛原所有人即三兆汽車商行已於
    95年8月7日至監理機關報廢登記，其管制車牌GZ-9860號之
    行政義務至此已全然消滅。後續由異議人甲○○於95年9月
    15日買下其報廢車體，然並未包含其車牌，因車輛號牌係以
    登記為要件。是以，原處分機關未依道路交通管理處罰條例
    第82條之1第1項及占用道路廢棄車輛認定基準及查報處理辦
    法第1、2項之規定處理，而逕行舉發系爭車輛違規及拖吊移
    置，並由裁決機關以原管制車牌GZ-9860號裁決處罰新臺幣
    600元整，與道路交通管理處罰條例82條之1規定不符，未遵
    守正當的法律程序裁處云云。
三、按禁止臨時停車線，用以指示禁止臨時停車路段。本標線為
    紅色實線，本標線禁止時間為全日24小時，道路交通標誌標
    線號誌設置規則第169 條第1 項前段、第2 項前段、第4 項
    前段定有明文。又汽車停車時，於設有禁止臨時停車標誌、
    標線處所不得臨時停車，道路交通安全規則第111 條第1 項
    第3 款、第112 條第1 項第1 款均定有明文。是汽車駕駛人
    停車時，在禁止臨時停車處所停車者，處新臺幣600 元以上
    1,200 元以下罰鍰，道路交通管理處罰條例（下稱同條例）
    第56條第1項第1款亦有明文規定。又所謂停車，係指「車輛
    停放於道路兩側或停車場所，而不立即行駛」，臨時停車，
    則指「車輛因上、下人、客，裝卸物品，其引擎未熄火，停
    止時間未滿3分鐘，保持立即行駛之狀態」而言，同條例第3
    條第10款、第9款亦分別規定甚明。
四、經查：
(一)、車輛辦理報廢登記時，僅須填具異動登記書向公路監理機關
    辦理報廢登記，並同時將牌照繳還即可，道路交通安全規則
    第30條第1項定有明文規定。又占用道路廢棄車輛認定基準
    及查報處理辦法第2條第1款規定，占用道路車輛經所有人或
    其代理人以書面放棄之車輛認定為廢棄車輛。又第4條第1項
    規定占用道路廢棄車輛由警察機關、環境保護機關派員現場
    勘查認定後，張貼通知於車體明顯處，經張貼日起七日仍無
    人清理者，由環境保護機關先行移置至指定場所存放。另道
    路交通管理處罰條例第82條之1第1項規定，占用道路之廢棄
    車輛，經民眾檢舉或由警察機關、環境保護主管機關查報後
    ，由警察機關通知車輛所有人限期清理；車輛所有人屆期未
    清理，或有車輛所有人行方不明無法通知或無法查明該車輛
    所有人情形，環境保護主管機關應先行移置或委託民間單位
    移置，並得向車輛所有人收取移置費及保管費。該車輛經公
    告一個月仍無人認領者，由該環境保護主管機關依廢棄物清
    除。參照民國86年道路交通管理處罰條例第82條之1第1項增
    設立法意旨說明：「現行道路交通管理處罰條例對於廢棄車
    輛之管理未有明文規定且廢棄物清理法對於廢棄車輛之處理
    ，亦有窒礙難行之處，為有效處理廢棄車輛爰增列本條文俾
    明確規範。」，可知道路交通管理處罰條例第82條之1第1項
    所謂「由警察機關通知車輛所有人限期清理」以及占用道路
    廢棄車輛認定基準及查報處理辦法第4條第1項所謂「張貼通
    知於車體明顯處，經張貼日起七日仍無人清理者，由環境保
    護機關先行移置至指定場所存放」，係以該廢棄車輛並無違
    規停放情形，而長期占用道路影響交通及觀瞻，且車輛所有
    人不明，為避免利害關係人日後爭執所有權利，始針對廢棄
    車輛之管理所做出之規範，如該廢棄車輛顯已違反道路交通
    管理處罰條例之規定，自優先適用該條例規定裁處罰鍰，自
    不待言。
(二)、又依道路交通管理處罰條例第5條規定：「為維護道路交通
　　安全與暢通公路或警察機關於必要時，得就左列事項發佈命
　　令：一、指定某線道路或某線道路區段禁止或限制車輛行人
　　通行或禁止穿越道路或禁止停車及臨時停車。二、劃定行人
　　徒步區。」，是以依據該規定，台北巿政府於95年7月11日
　　依府交一字第09584692300號公告「自95年9月1日零時起，
　　全日禁止未懸掛號牌汽機車車輛停放本巿所有道路」。其公
　　告事項二、未懸掛號牌車輛經查報，並辦理會勘：(一)依程序
　　可查明車籍資料，已領有號牌而未依規定懸掛或號牌屬吊銷
　　、吊扣、繳銷、註銷、報停、報廢等狀態者，依道路交通管
　　理處罰條例第56條第1項第9款規定掣單舉發處分，並同時依
　　同條第3項規定拖吊移置保管車輛。
(三)、本件舉發違規之員警即證人陳忠鑫到庭證稱：「這部車輛是
    停放在紅線上，當時是環保局、監理所、交通大隊直一分隊
    共同會勘，查明車籍資料後依照道路交通管理處罰條例第56
    條第1項第1款現場告發，再由交通大隊拖吊至內湖直一分隊
    的保管場。會勘時間就是告發時間，會勘完馬上就開告發單
    ，環保局說沒辦法依廢棄車輛來處理，因他無法達到廢棄車
    輛的標準，所以我們就依照無牌車輛程序處理，我們是先依
    無牌廣告車輛來處理，然後到現場會勘後，發現這輛車有違
    規，所以才改依道路交通管理處罰條例第56條第1項第1款來
    處理。」等語。而異議人亦不否認該自小貨車是停放在禁止
    停車地點，是以警方依台北巿政府警察局取締未懸掛號牌違
    規停放車輛作業流程處理，邀集環境保護局會勘後，此有台
    北巿政府警察局取締未懸掛號牌違規停放車輛現場作業紀錄
    表在卷足參，再由轄區○○○道路交通管理處罰條例第56條
    第1項第9款製單舉發，交通警察大隊依同條第3項拖吊移置
    至停車管理處公有濱江1、2保管場保管。警方處理並無違誤
    之處。是以異議人辯稱，警方未依正當的法律程序處理，容
    有誤會之處。
五、綜上所述，本件異議人確有前揭時、地將該小貨車停放於禁
    止停車標線處之違規行為，原處分機關依道路交通管理處罰
    條例第56條第1項第1款，裁處罰鍰600元，核無違誤，本件
    異議人之異議為無理由，自應將其異議駁回。
據上論斷，應依道路交通案件處理辦法第19條，裁定如主文。
中　　華　　民　　國　　96　　年　　7 　　月　　25　　日
                  交通法庭法  官　陳伯厚
以上正本證明與原本無異。
對於本件裁定如有不服，應於收受送達後5日內，向本院提出抗
告書狀，敘述抗告之理由，抗告於臺灣高等法院。
中　　華　　民　　國　　96　　年　　7 　　月　　25　　日
                          書記官  明祖斌
